臺灣高等法院高雄分院民事判決　　　　　　100年度訴字第1號
原　　　告　潘惠美
被　　　告　黃淑珍
訴訟代理人　林宗央
上列當事人間因請求損害賠償事件，原告於刑事訴訟程序提起附
帶民事訴訟，經刑事庭於民國99年12月10日裁定移送（99年度交
附民字第27號），本院於100 年4 月27日辯論終結，茲判決如下
：
    主  文
被告應給付原告新台幣參拾捌萬玖仟壹佰玖拾元及自民國九十九
年十一月二十六日起至清償日止，按週年利率百分之五計算之利
息。
其餘之訴駁回。
訴訟費用由被告負擔三分之一，餘由原告負擔。
假執行之聲請駁回。
    事 實 及 理 由
一、原告起訴主張：被告於民國97年12月15日中午12時25分許，
    駕駛車牌號碼6M-5132 號自用小客車，沿高雄市○○區○○
    街30巷由東向西行經巷寬5.2 公尺之巷道時，見前方南側偏
    中間停有一部工程車，原告則站在該工程車對面即巷道北側
    其經營之攤位旁路面邊界背對巷道傾倒垃圾。被告應注意駕
    駛汽車應與行人保持適當間隔，竟疏未注意，緊靠該巷道北
    側行駛，原告發現來車轉身，遭被告駕駛之自小客車右前輪
    壓到左足，受有左足第五蹠骨骨折、左足第一趾骨骨折、左
    踝挫傷傷口瘀青之傷害，原告因車禍2 年無法工作，以每月
    新台幣（下同）3 萬7000元計算，損失88萬8000元，及受有
    非財產上損害100 萬元，合計188 萬8000元。爰依侵權行為
    之規定，求為判決：(一)被告應給付原告188 萬8000元及自99
    年11月26日起至清償日止，按週年利率5%計算之利息。(二)願
    供擔保請准宣告假執行。
二、被告則以：原告對車禍之發生與有過失，其請求工作損失2
    年時間過長，應以2 個月為適當，及原告請求非財產上損害
    金額亦過高等語，資為抗辯。
三、兩造不爭執事項：
  (一)原告得請求工作損失，每月以3 萬元計算。
  (二)被告已支付原告看護費3 萬1000元。
  (三)原告追加請求之醫療及交通費用1 萬190 元。
  (四)原告於車禍發生後，未曾申請給付強制汽車保險之保險金。
四、本院判斷：
  (一)被告於刑事案件審理中，對於在上述時地，駕駛自小客車行
    經寬5.2 公尺巷道，未注意駕駛汽車應與行人保持適當間隔
    ，貿然往前行駛，致自小客車右前輪壓到甫倒完垃圾轉身要
    穿越巷道之原告左足，致左足第五蹠骨骨折、左足第一趾骨
    骨折、左踝挫傷傷口瘀青之傷害等情，自承不諱，並據本院
    調閱刑事偵審卷審核無訛。原告主張因本件車禍受有損害，
    其所受損害與被告不法侵害間，有相當因果關係，依侵權行
    為之規定，請求被告賠償其所受之損害，洵屬有據。又車禍
    肇事之原因為被告行經寬5.2 公尺巷道，因行進方向南側前
    方停放工程車，改沿巷道北側行駛，於見原告面背巷道站在
    巷道北側路面邊界，本應注意駕駛汽車應與行人保持適當間
    隔，卻貿然前進，而背對巷道之原告於聽見車輛駛近之聲，
    基於本能反應轉身，致左足遭被告之車壓傷，原告對於車禍
    之發生並無肇事因素，洵堪認定。被告抗辯原告就車禍與有
    過失，核非可採。
  (二)按不法侵害他人之身體或健康者，對於被害人因此喪失或減
    少勞動能力，或增加生活上之需要時，應負損害賠償責任。
    不法侵害他人之身體、健康者，被害人雖非財產上之損害，
    亦得請求賠償相當之金額。民法第193 條第1 項及第195 條
    第1 項前段，定有明文。茲就原告請求所受損害金額，分述
    如下：
  1.看護費用部分：
    被告對於原告追加請求2 個月之看護費6 萬元，未予爭執，
    惟抗辯應扣除其已支付3 萬1000元之看護費，則原告得請求
    看護費為2 萬9000元。
  2.工作損失部分：
    原告因車禍左足第一趾骨（姆指）、第五蹠骨骨折，於97年
    12月15日急診檢查，以石膏固定，於98年2 月3 日門診時拆
    除石膏，有國軍高雄總醫院附設民眾診療服務處（下稱國軍
    高雄總醫院）診斷証明書附卷可參（本院卷第71至第72頁）
    。原告受傷前，係設攤販賣飾品、皮包等物品營生，於收攤
    後又受僱他人打理家務（包括做飯、洗衣、掃地、擦拭桌椅
    家具等）之事實，為被告所不爭執，復有証明書可參（本院
    卷第18頁、附民卷第5 至第6 頁），足見原告主要靠雙腳走
    動以從事體力工作營生，而原告受傷之第一趾骨及第五蹠骨
    為支稱其行走時身體重量之重要部位，則該部位受傷即影響
    其工作，毋庸置疑。原告於97年12月15日受傷後，送往國軍
    高雄總醫院就醫，以石膏固定傷處，使骨折處癒合，迄98年
    2 月3 日拆除石膏後，仍在光遠骨科及興聖診所就醫。至98
    年4 月25日後，直至98年6 月17日始再度前往中央健保局高
    雄聯合門診中心就診，有該局100 年3 月16日健保高字第10
    06004805號函附原告就醫醫療費用資料可稽（本院卷第27頁
    至第28頁），足見原告於車禍受傷開始治療起至98年4 月25
    日止，受傷部位之病情已趨穩定，可從事其原來之工作，而
    中斷其原來之治療。至於原告所稱其仍至目前仍未完全痊癒
    ，係因其個人感受不同，固影響非財產損害額之酌定，但既
    不會影響工作，故本院認原告得請求之工作損失為5 個月，
    計15萬元（3 萬元×5 月=15 萬元），原告逾此範圍之請求
    ，不應准許。被告抗辯原告不能工作期間應以診斷証明書所
    載2 個月為適當云云，惟查國軍高雄總醫院診斷証明書記載
    「石膏固定4 至6 週，宜休養2 個月」（本院卷第72頁），
    並未具體確認原告不能工作之時間為2 個月，被告執上情抗
    辯，核非可採。
  3.非財產上損害部分：
    原告小學畢業，配偶已去世，育有三子均已成年，名下並無
    不動產，以擺設攤位販賣飾品及幫人整理家務為生；被告空
    中商專畢業，為單親家庭，從事保險業務招攬，名下有房地
    等不動產，有稅務電子閘門財產所得調件明細表在卷可憑（
    本院第14頁）。本院斟酌上情及原告因車禍受有左足第一趾
    骨及第五蹠骨等傷害，且左足第一趾骨及第五蹠骨骨折治癒
    後，仍有接受治療之情事，其因該傷害受有相當長時間之精
    神上並肉體之疼痛等兩造之身分、地位、經濟能力及本件侵
    權之型態乃過失等一切情狀，認被告應賠償原告20萬元非財
    產上損害為適當，逾此請求，應予駁回。
  4.上述原告所受工作上損失15萬元及非財產上損害20萬元，及
    因車禍所支出之看護費2 萬9000元，加計被告不爭原告所支
    出之醫療及交通費1 萬190 元，計為38萬9190元。
五、綜上所述，原告依據上開事實及民法侵權行為之規定，請求
    被告賠償因侵權行為所生之損害，在38萬9190元及自99年11
    月26日起，至清償日止，按週年利率5%計算法定遲延利息範
    圍內，洵屬正當，應予准許。逾此部分之請求，為無理由，
    應予駁回。本件於判決後即告確定，原告陳明願供擔保為准
    假執行之宣告，為無理由，應予駁回。兩造其餘証據資料，
    不足以影響判決結果，爰不逐一贅述，併予敘明。
六、據上論結，本件原告之訴，為一部有理由，一部無理由，依
    民事訴訟法第79條但書，判決如主文。
中    華    民    國   100    年    5     月    25    日
                            民事第六庭
                                審判長法官  許明進
                                法      官  蘇姿月
                                法      官  李炫德
以上正本證明與原本無異。
本件不得上訴。
中    華    民    國   100    年    5     月    25    日
                                書  記  官  賴梅琴